【裁判字號】    88,訴,258
【裁判日期】    890218
【裁判案由】    違反電業法
【裁判全文】
臺灣高雄地方法院刑事判決                          八十八年度訴字第二五八號
    公  訴  人  臺灣高雄地方法院檢察署檢察官
    被      告  甲○○
    選任辯護人  田平安
右列被告因電業法案件，經檢察官提起公訴（八十七年度偵字第一八七０六號），本
院裁定如左：
    主  文
甲○○損壞電度表之構造，使電度表失效不準竊電，處有期徒刑陸月。
    事  實
一、甲○○於民國八十四年間曾因犯偽造文書案件，經法院判處有期徒刑六月，緩刑
    二年確定。復於八十七年間因違反就業服務法，經法院判處拘役五十日確定（均
    未構成累犯）。詎仍不知悔改，意圖為自己不法之所有，自八十六年七月間某日
    起，將臺灣電力公司（以下簡稱台電公司）裝置於其經營之高雄市○○區○○街
    三十五號製冰工廠電度表（電號00－0000－00號，電表號碼00000
    000號），擅自將上開電度表外部之二次測電流結線（３Ｓ用以作為電流通過
    電表計量之迴路）中間破壞剪斷，使電流無法通過，電表轉速明顯轉慢，致電表
    計度失準，以此方式竊取台電公司電力。嗣於八十七年四月二十三日上午九時許
    ，在上址為台電公司嘉義區營業處稽查員盧清源會警查獲。
二、案經高雄市政府警察局鹽埕分局報請台灣高雄地方法院檢察署檢察官偵查起訴。
    理  由
一、訊之被告甲○○固坦承右揭住宅及電表係其在使用，惟否認有右揭竊電之犯行，
    辯稱：製冰工廠自八十六年一月份收回後即未再營業，且對於電表之知識根本不
    懂，不知如何不破壞封印鎖而竊電，而台電人員查獲時，伊不在場，不知道台電
    人員檢查電錶之過程云云。經查：
   （一）右揭事實，業據台電公司稽查員盧清源指述綦詳，且盧清源會同警員黃峰
         源及用電人查看右揭電表之時，上開電表之二次側電流結線（３Ｓ）中間
         破壞斷線，致電表計量失準，此有台灣電力公司用電實地調查書一份、照
         片三十九張及上開結線（３Ｃ─５５）一條在卷可稽，據此已足確認上開
         電表外部之二側電流結線係曾經人為變動；另參以台灣電力股份有限公司
         業務處函示，若由電表外部３Ｓ連接線剪斷，則有可能於電表箱封印鎖裝
         置處加工（不破壞封印鎖）使電表箱失去封印功能，有台灣電力股份有限
         公司業務處函一紙可資佐證，而經本院當庭勘驗扣案之電線一組，若將二
         條紅色電線接合一齊就正常鬆脫就不能計算電費，被告雖辯稱是警員蕭自
         雄先到場，伊到場時台電人員已將電表打開，惟依證人即警員丁○○於本
         院證述：「當時有會同到場，打開電錶箱鉛封有無壞掉我已忘記了，台電
         人員有向我分析竊電之情形，但時間太久我已記不清」、「（打開電錶有
         無向你講解竊電部份是那部份？）他們一直照相，並很詳細講解」等語（
         八十八年十月二十二日訊問筆錄），而被告於本院審理時亦供述到場時僅
         看見二次側電流結線用膠帶包好，雖台電人員稽查過程末符合用電人須全
         程在場之規定，然參以上開所述，上開電流結線亦應非台電稽查人員使其
         鬆脫而以膠帶包扎，又按上開電表之二次側電流結線鬆脫於右揭被告住宅
         之用電有少繳電費之直接利益，故應係該住宅內之人所為，而被告陳稱其
         家人均不會去碰觸電表，且衡諸常情，除屋主即被告外應無由他人主動為
         其變動之可能。
   （二）另被告辯稱自八十六年初從乙○○收回上開位於高雄市○○街五號之製冰
         廠後，即未經營生產製冰之工作云云，然依證人即上開製冰廠原承租人蔡
         萬福於本院調查時證述：「（你的東西（製冰設備）何時運走？）我的東
         西都沒有運走，被他們繼續使用，有的拿去賣掉」、「（被告收回冰廠是
         否有在經營製冰廠？）繼續在經營該冰廠。目前還在經營中」等語（見八
         十八年四月十四日審判筆錄），而被告亦於本院審理時供述：「（那你從
         何時才又開始經營該冰廠？）是我又重申請一張牌照，從何時開始經營我
         要再查資料，且冰廠大都是我妹妹在經營。」、「我是從八十六年七月以
         玉園冰行名義申請後才又開始製冰」（見本院八十八年四月十四日、八十
         八年五月十二日審判筆錄），另證人即被告之妹林美伶於本院調查時亦供
         述：「．．．我有賣一些零售碎冰，我正在弄．．」等語（見本院八十八
         年十月八日調查筆錄），此外，復有玉園冰行申請營業設籍課稅之高雄市
         稅捐稽徵處鹽埕分局函八十六年七月二十五日高市稽鹽（工）字第一五二
         四號一紙在卷可稽，是以，被告確有於八十六年七月二十五日後，從事經
         營製冰工作。
   （三）復觀之被告用電資料明細表，與去年同時期之用電量相差約九至十倍，而
         於查獲後用電量即暴增二至三倍（被告八十七年五月份之計費係以八十七
         月三十一日起至八十七年四月二十八日止，此經證人丙○○證述在卷，故
         查獲後用電量應以八十七年六月份為準），此有海量實業股份有限公司用
         電資料明細表三紙在卷可參。綜上所述，被告所辯，純係卸責之詞，不足
         採信，本件事證明確，被告犯行，洵湛認定。
二、被告以破壞二次測電流結線，使電流無法通過，致電度表失效不準竊電，核其所
    為係犯電業法第一百零六條第三款之罪。爰分別審酌被告竊電時間非短，且金額
    龐大，而犯罪後飾詞圖卸，且未與台電公司達成和解，及曾有如事實欄所示之不
    良素行，此有本院被告全國前案紀錄表一紙在卷可稽等一切情狀，量處如主文所
    示之刑，以資懲儆。
據上論斷，應依刑事訴訟第二百九十九條第一項前段、電業法第一百零六條第三款、
，罰金罰鍰提高標準條例第一條前段，判決如主文。
中          華         民        國     八十九   年    二    月  十八   日
                                      臺灣高雄地方法院刑事第二庭
                                          法  官  廖  建  瑜
右正本證明與原本無異。
如不服本判決，應於判決送達後十日內，向本院提出上訴狀。
                                          書記官  歐  文  政
中    華    民    國      八十九      年      二      月      十九      日
附錄論罪法條：
電業法第一百零六條：有左列行為之一者為竊電，處五年以下有期徒刑、拘役或五
                    百元以下罰金：
            第三款：損壞或改變電度表、無效電力計、其他計電器之構造，或以
                    其他方法使其失效不準者。


司法院資訊處製作；財團法人民間司法改革基金會備份。
